臺灣彰化地方法院民事裁定
110年度消債更字第85號
聲  請  人  
即  債務人  沈家任  
代  理  人  陳偉展律師（法扶律師）
上列聲請人因消費者債務清理事件聲請更生，本院裁定如下：
    主  文
聲請駁回。
聲請費用由聲請人負擔。
    理  由
一、聲請意旨略以：其積欠債務金額新臺幣（下同）534,583元
    ，有不能清償債務情事，前於民國109年2月25日與最大債權
    人台新大安租賃股份有限公司（下稱台新大安租賃公司）前
    置調解（本院108年度司消債調字第242號，下稱前置調解事
    件）不成立，爰依法聲請更生等語。
二、按債務人不能清償債務或有不能清償之虞者，得依本條例所
    定更生或清算程序，清理其債務。債務人無擔保或無優先權
    之債務總額未逾1,200萬元者，於法院裁定開始清算程式或
    宣告破產前，得向法院聲請更生。消費者債務清理條例（下
    稱消債條例）第3條、第42條第1項定有明文。次按聲請更生
    或清算，徵收聲請費1,000元。債務人聲請更生時，應提出
    財產及收入狀況說明書及其債權人、債務人清冊。更生之聲
    請有下列情形之一者，應駁回之：三、債務人經法院通知，
    無正當理由而不到場，或到場而故意不為真實之陳述，或無
    正當理由拒絕提出關係文件或為財產變動狀況之報告。消債
    條例第6條第1項、第43條第1項、第46條第3款定有明文。再
    按聲請更生或清算不合程式或不備其他要件者，法院應以裁
    定駁回之。但其情形可以補正者，法院應定期間先命補正。
    法院就更生或清算之聲請為駁回裁定前，應使債務人有到場
    陳述意見之機會。消債條例第8條、第11條之1定有明文。
三、經查：
（一）聲請人於聲請本件更生前與最大債權人台新大安租賃公司
      踐行法院前置調解，惟調解不成立乙情，業經本院調取前
      置調解卷核閱屬實。
（二）聲請人聲請更生未繳納聲請費1,000元，亦未提出財產及
      收入狀況說明書及相關資料供本院審酌其收入、支出及財
      產狀況。本院為調查聲請人收入、支出及財產狀況，乃於
      110年10月5日命聲請人應於10日內就如附表所列事項具體
      說明並予補正，該函已於110年10月14日送達聲請人代理
      人，有送達證書在卷可稽。聲請人逾期未補正資料，本院
      爰通知於110年12月22日訊問聲請人，惟聲請人未到場，
      亦未提出書狀，僅聲請人代理人到場陳述：聯絡不到聲請
      人，聲請人亦未提供任何資料予代理人陳報等語。
（三）聲請人未繳納聲請費，其聲請更生不合程式，且經法院通
      知後，無正當理由而不到場，並拒絕提出關係文件或為財
      產變動狀況之報告，致本院無從審酌聲請人是否有不能清
      償債務或有不能清償之虞之情事、實際清償債務能力，顯
      已違反其應負之協力義務。從而，本件更生之聲請，依前
      揭消債條例規定，應駁回之。
四、綜上所述，本件聲請人聲請更生，不合程式且具消債條例第
    46條第3款所定事由，依法應予駁回。爰依消債條例第11條
    第1項、第8條、第46條第3款，裁定如主文。
中　　華　　民　　國　　110 　年　　12　　月　　27　　日
                  民事第一庭    法  官  歐家佑
以上正本係照原本作成。
如不服本裁定，應於裁定送達後10日內，以書狀向本院提出抗告
，並繳納抗告費新臺幣1000元。
中　　華　　民　　國　　110 　年　　12　　月　　28　　日
                                書記官  黃明慧
附表（命聲請人補正事項） 1.請補繳聲請費1,000元。 2.請提出汽（機）車行照正反面影本。（若無亦應具狀陳報「無」） 3.請陳報最近3個月內每月收入情形並提出證明文件「工作單位出具之薪資單正本或薪轉存摺影本」到院，若無服務單位致無法提出前述資料，亦應具狀陳述無法提出之原因。 4.倘有受聲請人扶養之親屬，請依本院「家族系統表」填寫後，陳報親屬關係（受扶養人及其他扶養人）並提出戶籍謄本（記事欄勿省略）到院。 5.提出於所有金融機構開戶之存摺封面暨「107年度至109年度迄今」完整清晰內頁資料影本（請務必先補摺）。 6.請依本院「生活必要支出清單」陳報最近3個月內每月之支出情形，並應區分「個人支出」與「扶養費用支出」，詳細就「細項」、「原因」及「金額」等項目填寫，並儘可能提出相關單據證明，若原陳報支出內容包括受扶養親屬之支出，請重新陳報對該親屬之扶養費數額。 7.請提出所有不動產登記謄本。（若無亦應具狀陳報「無」） 8.請提出財產收入狀況說明書。 9.請以本院表單「財產增減變動表」填寫後，據實陳報聲請前2年內財產變動之狀況。（「縱無變動亦應具狀陳報無」） 10.提出國稅局於108年度至109年度核發之『綜合所得稅』及『營利事業所得稅』所得資料清單原本到院。 11.提出國稅局最近1個月內核發之財產歸屬資料清單原本到院。 12.請聲請人陳報最近3年內所有從事國、內外股票、期貨、基金或其他金融商品之投資交易明細及證明文件。（若無亦應具狀陳報「無」） 13.請提出以聲請人為要保人之所有「非強制性保險」保單，並提出由保險人所出具之「現有保單價值」及「依約已可領取之保險給付項目、金額」之證明文件。（例如保單價值對帳單），且一併陳報是否有保單質借，及陳報質借之金額。（若無亦應具狀陳報「無」） 14.聲請人臺灣臺北地方法院108年度司執字第77379號強制執行案件，目前執行狀況為何？ 15.有無受領任何社會救助。（若無亦應具狀陳報「無」） 16.請依本院「更生償還計劃書」及「償還計畫表」表單陳報聲請人之更生償還計劃及更生方案到院。 17.請聲請人釋明不能清償債務或有不能清償債務之虞之原因。